【裁判字號】    98,交聲,882
【裁判日期】    990119
【裁判案由】    交管條例聲異
【裁判全文】
臺灣板橋地方法院交通事件裁定         98年度交聲字第882號
原處分機關  交通部公路總局臺北區監理所
異  議  人
即受處分人  甲○○
上列異議人即受處分人因違反道路交通管理處罰條例案件，不服
原處分機關於中華民國98年4 月1 日所為之裁決處分（裁決書案
號：北監自裁字第裁40-AA0000000號），聲明異議，本院裁定如
下：
    主  文
異議駁回。
    理  由
一、聲明異議意旨略以：異議人即受處分人甲○○於民國98年1
    月28日上午6 時36分許，駕駛車牌號碼2699-VU 號自用小客
    車，行經臺北市○○○○道路（由北往南方向）時，經測速
    照相儀器拍攝超速之違規照片（於上開最高速限為時速60公
    里之道路上，以時速81公里之車速行駛，超過最高速限21公
    里）後，由臺北市政府警察局中正第二分局交通分隊（下稱
    原舉發機關）警員逕行製單舉發；惟異議人當時發現有測速
    照相之閃光燈，隨即看汽車儀表板，確認當時車速僅時速60
    公里，且異議人發現當時外側車道有另一輛車快速通過，恐
    係因該外側之車輛超速而受波及，致誤遭舉發；經異議人申
    訴後，原處分機關仍以異議人違規事證明確，而予裁罰之處
    分，爰依法聲明異議云云。
二、按汽車駕駛人，行車速度，超過規定之最高時速，處新臺幣
    （下同）1,200元 以上2,400 元以下罰鍰，並記違規點數1
    點，道路交通管理處罰條例第40條、第63條第1 項第1 款分
    別定有明文。
三、經查，本件異議人即受處分人甲○○於98年1 月28日上午6
    時36分許，駕駛車牌號碼2699-VU 號自用小客車，行經臺北
    市○○○○道路（由北往南方向）時，因超速行駛（於上開
    最高速限為時速60公里之道路上，以時速81公里之車速行駛
    ，超過最高速限21公里），經測速照相儀器拍攝違規照片後
    ，由原舉發機關警員逕行製單舉發等事實，有原舉發機關北
    市警交大字第AA0000000 號舉發違反道路交通管理事件通知
    單影本1 紙、採證照片1 幀等附卷可稽。異議人雖辯稱：伊
    確認當時車速僅時速60公里，且當時外側車道有另一輛車快
    速通過，伊恐係因該外側之車輛超速而受波及，致誤遭舉發
    云云；惟查，本件攝得異議人車輛違規超速照片之採證相機
    ，係「雷達測速儀」，每次採證1 張，以斜角45度發射，可
    達50公尺，最遠可採證4 線車道；相機光圈速度為千分之一
    秒，以斜角依序掃描；相片上會顯示：年、月、日、時間、
    當時速度、路段名稱及速限標準；且該「雷達測速儀」每年
    均實施定期檢驗，有效期限97年7 月22日至98年7 月31日，
    該雷達波係以發射雷達波方式感應測試，並已設定照相時速
    ，行經之車輛如超過規定速限即感應照相等情，此有原舉發
    機關98年3 月13日北市警中正二分交字第09830308600 號函
    文、經濟部標準檢驗局雷達測速儀檢定合格證書各1 紙在卷
    可憑，足認本件原舉發機關憑以採證之雷達測速器，其準確
    度應無疑問，足堪信賴。又觀諸卷附採證照片所示，該照片
    中所涵蓋之全部範圍內，除異議人上開自用小客車外，並無
    任何其他之車輛，亦即當時異議人車輛之前、後、左、右車
    道內，均未見有其他車輛亦行經該地點，異議人辯稱當時恐
    係外側之車輛超速，至其誤遭舉發云云，亦屬無據甚明。綜
    上所述，本件異議人於前揭時、地，有駕駛車輛超速行駛之
    違規行為，事證明確；原處分機關以異議人違反道路交通管
    理處罰條例第40條規定，裁處異議人罰鍰1,800 元，並依同
    條例第63條第1 項第1 款規定記異議人違規點數1 點，核無
    不當；本件異議人之異議為無理由，應予駁回。
據上論斷，應依道路交通案件處理辦法第19條規定，裁定如主文
。
中    華    民    國    99    年    1     月    19    日
                    交通法庭  法  官  劉景宜
以上正本證明與原本無異。
如不服本裁定，得自收受送達之日起5 日內向本院提出抗告狀。
                              書記官  謝秀青
中    華    民    國    99    年    1     月    19    日

司法院資訊處製作；財團法人民間司法改革基金會備份。
